# 保理返还款

提问人：齐晓峰 时间：2013-11-06 08:21:00
各位同仁，我们公司做了一笔三方保理业务，供应商把高出设备价值的金额发还给我们公司，返还款打到了我们的子公司，而供应商和子公司没有业务，这样子公司的账务处理怎么做更好，如果做往来的话后期该怎么处理，不想在子公司的账上显示保理业务的痕迹请会计师给个建议。

回答人：chenyiwei
没有看懂你的案例的具体背景？如果只是把应支付给母公司的款项错误付给了子公司，则子公司应确认为对母公司的负债，并尽快归还给母公司。